【裁判字號】    98,易,2981
【裁判日期】    981009
【裁判案由】    竊盜等
【裁判全文】
臺灣臺中地方法院刑事判決              98年度易字第2981號
公  訴  人  臺灣臺中地方法院檢察署檢察官
被      告  乙○○
                    （在臺灣臺中監獄執行中）
上列被告因竊盜等案件，經檢察官提起公訴（98年度偵字第1038
4號），本院判決如下：
    主    文
乙○○犯攜帶兇器竊盜未遂罪，累犯，處有期徒刑肆月，如易科
罰金，以新臺幣壹仟元折算壹日。又犯攜帶兇器竊盜未遂罪，累
犯，處有期徒刑肆月，如易科罰金，以新臺幣壹仟元折算壹日。
應執行有期徒刑陸月，如易科罰金，以新臺幣壹仟元折算壹日。
    犯罪事實
一、乙○○前因詐欺案件，經臺灣宜蘭地方法院以95年度羅簡字
    第282號判處有期徒刑2月確定，於民國96年 6月20日執行完
    畢。不料乙○○仍不知悔改，於98年 3月17日凌晨2時至4時
    許間，見甲○○所有車牌6GR－937號重機車停放在台中縣龍
    井鄉○○○路東園巷 3弄65號前，竟欲行竊而意圖為自己不
    法之所有，以客觀上對人之生命、身體具危險性足供作為兇
    器使用之螺絲起子插入該重機車之鑰匙孔，致該機車之鑰匙
    孔毀損（毀損部分未據告訴），惟未能發動電門，始未得逞
    。復另行起意，於同段時間，見丙○○所管領使用之車牌2J
    G－703號重機車（登記車主係陳漢章之母陳秀勤）停放在台
    中縣龍井鄉○○○路東園巷 3弄86號前，竟欲行竊而意圖為
    自己不法之所有，以所攜帶上開足供作為兇器使用之螺絲起
    子插入該重機車之鑰匙孔，致該機車之鑰匙孔毀損，但因未
    能發動電門始放棄行竊該重機車。嗣因甲○○、丙○○發覺
    渠等之上開重機車鑰匙孔遭破壞，方報警而循線查悉上情。
二、案經丙○○訴由臺中縣警察局烏日分局報告臺灣臺中地方法
    院檢察署檢察官偵查起訴。
    理    由
一、上開犯罪事實，業據被告乙○○於偵查及本院均坦承不諱（
    見偵查卷第25頁、本院卷第16至18頁），核與證人甲○○、
    丙○○於警詢證述被害之情節相符（見偵查卷第4、8頁），
    並有被害機車及鑰匙孔遭毀損之照片 5張在卷可佐（見偵查
    卷第16、17、32頁），顯見被告之自白確與犯罪事實相符。
    又被告自陳其所用以行竊之螺絲起子全長約10公分，為「一
    」字型，前端尖尖扁扁的，業經另案（即本院98年度訴第11
    43號）判判決沒收等語（見本院卷第18頁），參諸該螺絲起
    子確能使機車之鑰匙孔歪曲變形而毀損，足見被告持以行竊
    之螺絲起子，客觀上對人之生命、身體具危險性，當足供兇
    器使用。是被告攜帶兇器竊盜未遂、毀損等犯罪事證已臻明
    確，其犯行洵堪認定，應依法論罪科刑。
二、核被告2次所為，均係犯刑法第321條第2項、第1項第 3款之
    加重竊盜未遂罪，其中竊取車牌2JG－703號重機車部分，另
    犯同法第354條之毀損罪。被告所犯加重竊盜未遂（車牌2JG
    -703號重機車部分）、毀損等罪，係一行為侵害數不同罪名
    ，為異種想像競合，應從一重之加重竊盜未遂罪處斷。被告
    所犯上開 2次加重竊盜未遂罪，犯意各別，行為在時間、地
    點上相互獨立可分，各侵害不同管領人之財產法益，應分論
    併罰，公訴人認係接續犯，尚有未洽。被告曾因詐欺案件，
    經臺灣宜蘭地方法院以95年度羅簡字第282號判處有期徒刑2
    月確定，於96年 6月20日執行完畢，有臺灣高等法院被告前
    案紀錄表在卷可參(見本院卷第5頁)，其於徒刑執行完畢，5
    年以內故意再犯本件均為有期徒刑以上之罪，為累犯，應各
    依刑法第47條第 1項之規定加重其刑。爰審酌被告有多次犯
    罪前科之素行（參卷附臺灣高等法院被告前案紀錄表）、國
    中畢業之智識程度、經濟小康之生活狀況（見偵查卷第20頁
    被告警詢筆錄受詢問人資料），犯罪之動機、手段、所生危
    害及坦承犯行之犯後態度等一切情狀，分別量處如主文所示
    之刑，併諭知易科罰金之折算標準及定其應執行之刑，以示
    懲儆。被告所有供本件犯罪使用之螺絲起子 1支，業經本院
    98年度訴第1143確定判決宣告沒收，並由臺灣臺中地方法院
    檢察署檢察官依法執行在案（見上開判決查詢資料及前科表
    ），爰不另為沒收之諭知，附此敘明。
三、據上論斷，應依刑事訴訟法第299條第 1項前段，刑法第321
    條第2項、第1項第3款、第354條、第47條第1項、第41條第1
    項前段、第51條第 5款，刑法施行法第1條之1，判決如主文
    。
本案經檢察官丁○○到庭執行職務
中    華    民    國    98    年    10    月    9     日
                  刑事第四庭    法  官  張恩賜
以上正本證明與原本無異。
如不服本判決應於收受判決後10日內向本院提出上訴書狀，並應
敘述具體理由；其未敘述上訴理由者，應於上訴期間屆滿後20日
內向本院補提理由書（均須按他造當事人之人數附繕本）「切勿
逕送上級法院」。
                                書記官  黃舜民
中    華    民    國    98    年    10    月    9     日
附錄論罪科刑法條
刑法第321條：
犯竊盜罪而有左列情形之一者，處六月以上五年以下有期徒刑：
一、於夜間侵入住宅或有人居住之建築物、船艦或隱匿其內而犯
    之者。
二、毀越門扇、牆垣或其他安全設備而犯之者。
三、攜帶兇器而犯之者。
四、結夥三人以上而犯之者。
五、乘火災、水災或其他災害之際而犯之者。
六、在車站或埠頭而犯之者。
前項之未遂犯罰之。
刑法第354條：
毀棄、損壞前二條以外之他人之物或致令不堪用，足以生損害於
公眾或他人者，處二年以下有期徒刑、拘役或五百元以下罰金。


司法院資訊處製作；財團法人民間司法改革基金會備份。
